ja: リップメイク不透明度: 重ね塗り可能; フル; 高発色; 中挽き; セミシアー; シアー; その他
th: ความทึบของเครื่องสำอางริมฝีปาก: เพิ่มความเข้มได้; ทั้งหมด; เม็ดสีเข้ม; ปานกลาง; กึ่งโปร่งแสง; Sheer; อื่นๆ
es: Opacidad del maquillaje de labios: Construible; Total; Alta pigmentación; Medio; Semi transparente; Transparentes; Otros
da: Læbemakeupens dækevne: Opbyggelig; Fuldt; Højpigmenteret; Medium; Semi-gennemsigtig; Ren; Andet
zh-CN: 唇妆不透明度: 可叠加; 全; 高显色; 中度; 半透明; 裸色; 其他
pt-PT: Opacidade da maquilhagem labial: Modulável; Completo; Alta pigmentação; Moagem média; Semitranslúcida; Simples; Outro
ru: Непрозрачность макияжа для губ: Наслаиваемое; Полноразмерная; Высокая пигментация; Средний; Полупрозрачное; Прозрачные; Другой
nl: Lipmake-up ondoorzichtigheid: Opbouwbaar; Volledig; Hoog gepigmenteerd; Medium; Semi-transparant; Puur; Andere
fi: Huulimeikin peittävyys: Kerrostettava; Täysi; Runsaasti pigmentoitu; Keskimääräinen; Puolikuultava; Läpikuultava; Muu
pt-BR: Opacidade da maquiagem labial: Construível; Completa; Alta pigmentação; Médio; Semitransparente; Transparente; Outro
vi: Độ mờ trang điểm môi: Xây dựng được; Toàn bộ; Màu cao; Vừa; Bán trong; Mỏng; Khác
en: Lip makeup opacity: Buildable; Full; High pigment; Medium; Semi-sheer; Sheer; Other
sl-SI: Neprosojnost ličil za ustnice: Za stopnjevanje; Polna; Visoka pigmentiranost; Medij; Polprosojna; Prosojna; Drugo
it: Opacità del trucco labbra: Modulabile; Pieno; Alta pigmentazione; Medio; Semi-trasparente; Sheer; Altro
lt-LT: Lūpų makiažo nepermatomumas: Sluoksniuojamas; Stora; Aukšta pigmentacija; Vidutinis; Pusiau permatomas; Permatomos; Kita
hr-HR: Neprozirnost šminke za usne: Nadogradiv; Puna; Visoko pigmentiran; Polusuho; Poluproziran; Prozirne; Ostalo
ko: 립 메이크업 불투명도: 빌더블; 전체; 하이 피그먼트; 중간; 세미 시어; 얇은; 기타
sv: Läppsminkopacitet: Uppbyggbar; Full; Högpigmenterad; Medium; Halvskir; Skir; Övrigt
zh-TW: 唇妝不透明度: 可疊加; 全面的; 高顯色; 中等; 半透明; 純粹; 其他
tr: Dudak makyajı opaklığı: Artırılabilir; Tam; Yüksek pigmentli; Orta; Yarı saydam; Şeffaf; Diğer
cs: Krytí kosmetiky na rty: Vrstvitelné; Plný; Vysoká pigmentace; Střední; Polojemné; Průsvitné; Jiné
pl: Krycie produktu do ust: Budowalne; Pełna; Wysoka pigmentacja; Średni; Półprzezroczyste; Przezroczyste; Inne
nb: Leppesminkeopasitet: Byggbar; Full; Høy pigmentering; Middels; Halvgjennomsiktig; Ren; Annet
hu: Ajaksmink átlátszatlansága: Rétegben alkalmazható; Teljes; Erősen pigmentált; Közepes; Félig áttetsző; Áttetsző; Egyéb
fr: Couvrance du maquillage pour les lèvres: Modulable; Complet; Haute pigmentation; Moyen; Semi-transparente; Transparent; Autre
bg-BG: Непрозрачност на грима за устни: Наслояващо се; Пълен; Висока пигментация; Средна; Полупрозрачно; Чист; Други
ro-RO: Opacitatea produsului de machiaj al buzelor: Modulabil; Completă; Pigment intens; Medie; Semi-transparent; Transparent; Altele
sk-SK: Nepriehľadnosť líčidiel na pery: Vrstviteľné; Plný; Vysoká pigmentácia; Stredný; Polopriehľadné; Jasný; Iné
el: Αδιαφάνεια μακιγιάζ χειλιών: Χτιζόμενη; Γεμάτη; Υψηλή χρώση; Μέση; Ημιδιάφανη; Λεπτό; Άλλο
de: Lippen-Make-up-Deckkraft: Aufbaubar; Vollständig; Hochpigmentiert; Mittel; Halbtransparent; Leicht deckend; Sonstiges